【裁判字號】    91,易,669
【裁判日期】    920506
【裁判案由】    竊盜等
【裁判全文】
臺灣苗栗地方法院刑事判決                          九十一年度易字第六六九號
    公  訴  人  臺灣苗栗地方法院檢察署檢察官
    被      告  壬○○
                丑○○
右列被告因竊盜等案件，經檢察官提起公訴（九十年度偵字第四五五二號、九十一年
度偵字第五七九號、第七四七號、第二一六四號、第三四九九號、第三八一０號）及
追加起訴（九十二年度偵字第一一三三號）、移
號），本院判決如左：
    主  文
壬○○結夥三人以上，帶兇器竊盜，未遂，處有期徒刑捌月。扣案之大型破壞剪壹
支沒收；又收受贓物，處有期徒刑參月；又搬運贓物，處有期徒刑肆月。應執行有期
徒刑壹年貳月，扣案之大型破壞剪壹支沒收。
丑○○連續結夥三人以上，帶兇器，毀越安全設備竊盜，處有期徒刑貳年；並應於
刑之執行前，令入勞動場所強制工作參年。螺絲起子、鐵剪、油壓剪各壹支均沒收。
    事  實
一、壬○○意圖為自己不法所有，於民國九十年九月二十三日二十三時許，在苗栗
    縣竹南鎮大厝里獅山興利紙廠旁，夥同綽號「阿狗」、「阿昌」、「阿宏」等真
    實姓名不詳之成年男子，持客觀上足以對人之生命、身體、安全構成危險性，可
    供兇器使用之大型破壞剪一支，竊取臺灣電力公司所有之電纜線（ＰＶＣ風雨銅
    線），嗣於壬○○爬上電線桿著手剪斷電纜線一端，另一端尚懸連於電線桿之際
    ，為巡守隊員發覺報警並包圍該電線桿，壬○○則留置於電線桿上遭嗣後趕到之
    警員當場逮捕而未遂，並當場扣得大型破壞剪一支。其餘共犯之「阿狗」、「阿
    昌」、「阿宏」等成年男子，亦於警員到來前，迅速駕駛不詳車號之一台白色小
    客車逃逸；(2)壬○○又基於搬運贓物之犯意，於九十一年一月九日二十三時許，
    明知丑○○、方坤木二人所載之梳粧台、床具組等物，均係自苗栗縣頭份鎮○○
    路一二三八號「永尚傢俱行」竊盜所得之贓物，竟將前開物品搬運至苗栗縣頭份
    鎮○○路三十七巷十三號停放，嗣經警搜索查獲。壬○○明知癸○○（已另案
    經檢察官為不起訴處分）所竊取之車號ＮＫ─七九九五號自用小客車，乃竊盜所
    得之贓物（該車原為子○○管理使用，於九十一年二月十日某時許，在苗栗縣南
    庄鄉南富村九鄰大南埔一三三之一號旁，經癸○○竊取得手而報案失竊），竟基
    於收受贓物之犯意，於翌日（九十一年二月十一日）上午某時，在苗栗縣頭份鎮
    ○○路三十七巷二十號處所前，收受癸○○駕駛前來之前開自用小客車，載同癸○○前往同鎮「虎克遊藝場」。嗣於同日下午一時許，在同鎮○○路上之合作金
    庫前，為警當場查獲壬○○坐於該車內而查獲。
二、丑○○為有竊盜習慣之人；基於意圖為自己不法所有之竊盜概括犯意，連續自九
    十一年一月九日起，迄同年七月十九日二十時許，侵入苗栗縣頭份鎮○○路一二
    三八號永尚傢俱行等如附表所示之處所，以徒手或持客觀上足以傷害人之身體，
    可供兇器使用之螺絲起子、鐵剪、油壓剪等物，竊取如附表所示之工具箱、神像
    、音響組合等物﹙詳如附表所示﹚。
三、案經乙○○訴由苗栗縣警察局竹南分局、丙○訴由苗栗縣警察局、辛○○、卯○○訴由苗栗縣警察局頭份分局報請臺灣苗栗地方法院檢察署檢察官偵查起訴、追
    加起訴及移送併辦。
    理  由
一、被告壬○○所犯罪事實：
    右揭壬○○所犯如事實欄部分，訊據被告壬○○於審理中均已供認不諱，
    其中有關竊取臺灣電力公司電纜線之事實，核與告訴人臺灣電力公司竹南服務
    所管理人員乙○○指訴ＰＶＣ風雨銅線遭竊現場情形相符；有關搬運梳粧台、
    床具組等物之事實，被害人庚○○於警詢中指訴歷歷，且經證人方坤木及同案被
    告丑○○證述無訛；有關收受ＮＫ─七九九五號自用小客車之贓物事實，核與
    證人癸○○、陳俊豪及同案被告丑○○於審理中之供證一致；此外，復有被害人
    出具之贓物認領保管單二紙、電纜線失竊現場調查報告表一紙、照片十幀（含竊
    取電纜線現場照片四幀、遭竊傢俱照片六幀）及扣案之大型破壞剪一支在案可稽
    ，足認被告之自白與事實相符。事證明確，被告壬○○之上開犯行，均堪認定。
二、被告丑○○所涉之犯罪事實（如附表）：
  編號一部分：此部份犯罪事實業據被告丑○○坦承不諱，核與同案被告方坤木供
    述丑○○與之共同行竊、被害人庚○○指述看管之傢俱行遭竊等情相符，復有被
    害人出具之贓物認領保管單、遭竊傢俱照片六幀可稽。
  編號二部分：此部份犯罪事實業據被告丑○○坦承不諱，核與告訴人丙○指訴住
    宅遭入侵等情相符。
  編號三部份：此部份犯罪事實業據被告丑○○坦承不諱，核與被害人寅○○指述
    住宅遭人翻越氣窗侵入竊盜等情相符。
  編號四部分：此部份犯罪事實業據被告丑○○坦承不諱，核與被害人甲○○指述
    住宅遭人侵入行竊等情相符，復有被害人出具之贓物認領保管單、失竊物品照片
    二幀可稽。
  編號五部分：此部份犯罪事實業據被告丑○○坦承不諱，核與告訴人辛○○指訴
    住宅遭竊經過等情相符，復有告訴人出具之贓物認領保管單、現場及遭竊物品照
    片六幀可稽。
  編號六部分：此部份犯罪事實業據被告丑○○坦承不諱，核與告訴人卯○○指訴
    住宅後門玻璃遭人打破，入內竊盜等情相符，復有告訴人出具之贓物認領保管單
    、行竊現場及寄放贓物地點相片三幀可稽。
  編號七部分：此部份犯罪事實業據被告丑○○坦承不諱，核與告訴人利真企業有
    限公司（下稱「利真公司」）會計己○○指訴工廠大門右側窗戶鋁門窗被破壞情
    節相符，復核與同案共犯徐志華、許興仙警詢之自白一致，此外並有告訴人出具
    之贓物認領保管單二紙、行竊現場照片十二幀及扣案之油壓剪一支可稽。
    綜合上述，被告丑○○之犯罪事實，除部分之犯罪時間，業據被告於審理中辨明
    在卷而逕予更正如附表外，其餘均與起訴書認定者相同。被告犯行，事證明確，
    均洵堪認定。
二、按刑法第三百二十一條第一項第一款之「夜間」，係指「日出前、日沒後」；同
    條項第二款之「毀越」，指毀損、踰越；「安全設備」係指門扇、牆垣以外，足
    認為防盜之設備而言，如門鎖、籬笆等屬，依社會通常觀念，鋁門窗上之鐵桿、
    落地門、活動鐵門等，即係與門扇、牆垣性質相類似而同具防閑效用之安全設備
    ；另同條項第三款之帶「兇器」，其兇器之種類並無限制，凡客觀上足以對人
    之生命、身體、安全構成威脅者均屬之。且只需行竊時有帶此種具有危險性之
    兇器已足，並不以帶之初即有行凶之意圖為必要，如螺絲起子、破壞剪、油壓
    剪等均為金屬材質，堅硬沉重或尖端銳利，其客觀上對人之生命身體均具有危險
    性，可供為兇器使用。又本件依中央氣象局統計公佈之苗栗地區九十年九月二十
    三日之日沒時間為下午五時五十二分；依九十一年五月至七月間之日沒時間（卷
    附統計表）亦均為下午七時前，可證被告劉永海及丑○○二人所竊盜行為部分
    （丑○○附表編號四之行為除外）之時間均係夜間，又分別有帶兇器、毀越安
    全設備或侵入有人居住之住宅情形，從而，核被告壬○○所為，係犯刑法第三百
    二十一條第一項第三款、第四款、第二項之結夥三人以上，攜帶兇器竊盜未遂罪
    、第三百四十九條第一項之收受贓物罪及同條第二項之搬運贓物罪。被告壬○○
    與綽號「阿狗」、「阿昌」、「阿宏」等成年男子間，就持破壞剪竊取ＰＶＣ風
    雨銅線部分，具有犯意聯絡及行為分擔，均為共同正犯。被告壬○○所犯加重竊
    盜、搬運贓物、收受贓物三罪，犯意個別，罪名不同，應予分論併罰。公訴人認
    為被告前開結夥三人以上，帶兇器竊盜罪應以既遂論科，尚有未洽，附此敘明
    。又原起訴書雖未敘及有關被告收受贓物之事實，但實行公訴之檢察官於本院審
    理中既追加起訴，本院自應併予審理。被告丑○○如附表編號一所為，係犯刑法
    第三百二十一條第一項第三款之加重竊盜罪；如附表編號二、四所為，係犯刑法
    第三百二十條第一項之竊盜既遂、未遂罪；如附表編號三所為，係犯刑法第三百
    二十一條第一項第二款、第二項之加重竊盜未遂罪；如附表編號五所為，係犯同
  條項第二款、第三款之加重竊盜罪；如附表編號六所為，係犯同條項第一款、第
    二款之加重竊盜罪；如附表編號七所為，係犯同條項第二款、第三款、第四款之
    加重竊盜罪。如附表編號七之竊盜行為，係於一個小時之短暫時間內接續二次竊
    盜，為接續犯。被告丑○○與共犯方坤木（業已另行起訴）二人就附表編號一之
    竊取永尚傢俱行傢俱部分；被告丑○○與共犯徐志華（業已另行起訴）、許興仙
    （業已另行起訴）三人就附表編號七之竊取利真公司紅銅原料部分，分別具有犯
    意聯絡及行為分擔，均為共同正犯。被告丑○○先後七次竊盜犯行，時間緊接，
    方法相同，所犯係基本構成要件相同之罪，顯係基於概括犯意反覆為之，為連續
    犯，應依刑法第五十六條規定，以一罪論，並以其中情節較重之（如編號七）結
    夥三人以上，帶兇器、毀越安全設備竊盜罪論，並加重其刑。又被告丑○○所
    為如附表編號七之犯行，並未經起訴，惟既與其他如附表編號一至六號之竊盜犯
    行，時間緊接，所犯之罪基本構成要件相同，有裁判上一罪關係，且經移送併辦
    ，自為起訴效力所及，本院應併予審究。爰審酌被告壬○○、丑○○二人犯罪之
    動機、目的、手段，犯罪所生之危害及均年青力壯不知上進，惟二人犯後均坦承
    犯行（被告丑○○如附表編號二、三、四之犯行，係於查獲其他竊盜案件後主動
    供出，雖不構成自首，然堪認犯罪後態度良好）等一切情狀，分別量處如主文所
    示之刑，並就被告壬○○部分定其應執行之刑，以示懲儆。又被告丑○○自九十
    一年一月間迄同年七月間之短暫時間，先後犯加重竊盜案件高達七次之多，顯見
    其有犯竊盜罪之習慣，應依竊盜犯贓物犯保安處分條例第三條第一項第一款規定
    ，諭知於刑之執行前令入勞動場所強制工作，以資矯正。至扣案大型破壞剪、油
    壓剪各一支，分別係被告壬○○、丑○○所有，且供彼二人各別犯罪所用之物，
    均應依刑法第三十八條第一項第二款規定，宣告沒收。另如附表編號一、五之螺
    絲起子、鐵剪各一支，亦屬被告丑○○犯罪使用之物且為其所有，據其供述在卷
    ，該螺絲起子、鐵剪雖未扣案，然既未能證明已經滅失，即仍應依刑法第三十八
    條第一項第二款規定沒收。
三、末查，起訴意旨認為被告壬○○於九十一年二月十一日上午九時許，在苗栗縣頭
    份鎮○○路「華城撞球場」前之車號ＮＫ—七九九五號自用小客車內為警查獲，
    因認犯竊盜罪嫌。惟犯罪事實應依証據認定之，無証據不得推定其犯罪事實；
    不能証明被告犯罪者，應諭知無罪之判決，刑事訴訟法第一百五十四條、第三百
    零一條第一項分別定有明文。又認定不利於被告之事實，須依積極証據，苟積極
    証據不足為不利於被告事實之認定時，即應為有利於被告之認定，更不必有何有
    利之証據，最高法院三十年上字第八一六號著有判例足資參照。右揭事實，訊據
    被告壬○○堅決否認有竊盜犯行，辯稱：「車子不是我偷的，：：是朋友（即癸○○）叫我把它開走，我不會開車，我是坐在車上：：我有證人戊○○、丑○○
    可以證明：：我沒有偷，我只是使用」等語；又供稱：「當晚有問他（指癸○○
    ），他說是贓車」等語，經核與證人癸○○證稱：「該車是我偷的，用鑰匙偷開
    的。：：壬○○被查獲的前一天，曾借給壬○○使用，壬○○亦知那是贓車」等
    語相符，復核與同案被告丑○○證稱：「我當時有看到癸○○開車，車子是他偷
    的」；證人戊○○證稱：伊去虎克遊藝場當天，即是坐癸○○所開之紅色車子去
    。當時伊有問癸○○車子是否是他的，因為車子有撞到的痕跡，但癸○○說是朋
    友的，惟當時伊就覺得該車子應該有問題等語一致。綜合上述，被告所辯應可採
信。其他復無積極證據足認被告壬○○確涉有本件竊盜犯行（至其收受贓物部分
    業經檢察官於本院審理中另行追加起訴且經判決如主文），本應為被告無罪之宣
    告，惟該部分之竊盜犯嫌既係經檢察官以連續犯之裁判上一罪關係起訴，爰不另
    為該部分無罪之諭知。該部分扣案之螺絲起子一支，既查被告不構成犯罪，又與
    其所犯之收受贓物罪無關，即應予發還，附此敘明。
據上論斷，應依刑事訴訟法第二百九十九條第一項前段，刑法第二十八條、第五十六
條、第三百二十一條第一項、第二款、第三款、第四款，第三百四十九條第一項、第
二項、第五十一條第五款、第三十八條第一項第二款，竊犯贓物犯保安處分條例第
三條第一項第一款、第四條、第五條第一項前段，罰金罰鍰提高標準條例第一條前段
，判決如主文。
本案經檢察官廖啟村到庭執行職務。
中      華      民      國    九十二    年      五      月      六      日
                                        台灣苗栗地方法院刑事第一庭
                                            法  官  楊  台  清
右正本證明與原本無異。
如不服本判決，應於判決送達後十日內向本院提出上訴狀( 應附繕本 )，上訴於
臺灣高等法院台中分院。
                                            書記官  李  惠  雯
中      華      民      國    九十二    年      五      月      六      日
附錄本案論罪科刑法條
刑法第三百二十一條第一項：
犯竊盜罪而有左列情形之一者，處六月以上五年以下有期徒刑。
第二款：毀越門扇、牆垣或其他安全設備而犯之者。
第三款：攜帶兇器而犯之者。
第四款：結夥三人以上而犯之者。
前項之未遂犯罰之。
刑法第三百四十九條第一項、第二項：
收受贓物者，處三年以下有期徒刑、拘役或五百元以下罰金。
搬運、寄藏、故買贓物或為牙保者，處五年以下有期徒刑、拘役或科或併科一千元以
下罰金。
附表：
┌──┬────┬───────┬───────┬───┬───────┐
│編號│犯罪時間│犯  罪  地  點│犯  罪  手  段│被害人│查  獲  經  過│
├──┼────┼───────┼───────┼───┼───────┤
│一  │九十一年│苗栗縣頭份鎮中│夥同方坤木持可│永尚傢│經警搜索同案被│
│    │一月九日│華路一二三八號│供兇器使用之螺│俱行﹙│告丁○○住處後│
│    │夜間十時│永尚傢俱行。  │絲起子一支，侵│看管人│，循線查獲。作│
│    │許（日沒│              │入傢俱行內（侵│：陳運│案用螺絲起子一│
│    │後）    │              │入建築物部分，│進﹚  │支已丟棄未扣案│
│    │        │              │未據庚○○告訴│      │。            │
│    │        │              │），竊得衣櫥、│      │              │
│    │        │              │梳妝檯、酒櫥及│      │              │
│    │        │              │雙人床乙組。  │      │              │
├──┼────┼───────┼───────┼───┼───────┤
│二  │九十一年│苗栗縣竹南鎮和│欲侵入該址之二│丙○  │依丑○○供述查│
│    │三月間某│仁路七一巷三五│樓徒手行竊，惟│      │獲。          │
│    │日夜間（│號。          │甫推開窗戶即發│      │              │
│    │日沒後）│              │現有人而逃逸。│      │              │
│    │        │              │              │      │              │
├──┼────┼───────┼───────┼───┼───────┤
│三  │九十一年│苗栗縣頭份鎮青│以翻越氣窗方式│寅○○│依丑○○供述查│
│    │三月底某│年路十三巷十號│，侵入該址住宅│      │獲。          │
│    │日夜間某│。            │內徒手行竊。尋│      │              │
│    │時許（日│              │物之際，發現屋│      │              │
│    │沒後）  │              │內有人隨即逃逸│      │              │
│    │        │              │。            │      │              │
├──┼────┼───────┼───────┼───┼───────┤
│四  │九十一年│苗栗縣竹南鎮大│利用該址住宅門│甲○○│依丑○○供述查│
│    │五月十三│埔里相思林二五│之未鎖，徒手侵│      │獲。          │
│    │日下午某│之十八號「綠大│入屋內（侵入住│      │              │
│    │時許    │地」山莊。    │宅部份未據吳子│      │              │
│    │        │              │和告訴），徒手│      │              │
│    │        │              │竊取手電筒一支│      │              │
│    │        │              │、工具箱一盒、│      │      │
│    │        │              │喜餅一盒。    │      │              │
├──┼────┼───────┼───────┼───┼───────┤
│五  │九十一年│苗栗縣三灣鄉內│持可供兇器使用│辛○○│經警盤檢查獲。│
│    │五月二十│灣村六鄰內灣三│之鐵剪一支，破│      │作案用鐵剪一支│
│    │日晚間（│之一號。      │壞該址住宅鐵窗│      │已丟棄。      │
│    │日沒後）│              │，進入屋內竊取│      │              │
│    │        │              │觀音神像、關公│      │              │
│    │        │              │神像、床頭音響│      │              │
│    │        │              │各一組。      │      │              │
├──┼────┼───────┼───────┼───┼───────┤
│六  │九十一年│苗栗縣頭份鎮後│以打破該址住宅│卯○○│經警循線查獲。│
│    │七月十九│庄里二二鄰後庄│後門玻璃，徒手│      │              │
│    │日二十時│五六之五號    │入內竊得音響組│      │              │
│    │許（日沒│      │合、電腦、ＤＶ│      │              │
│    │後）    │              │Ｄ、放影機各一│      │              │
│    │        │              │組。          │      │              │
├──┼────┼───────┼───────┼───┼───────┤
│七  │九十一年│苗栗縣頭份鎮田│持油壓剪一支破│利真公│經警循線查獲。│
│    │六月二十│寮里五鄰民族路│壞鋁門窗，毀越│司    │扣得油壓剪一支│
│    │日凌晨二│七六七巷一二四│安全設備竊取紅│      │。            │
│    │時許迄三│號「利真公司」│銅原料一批。接│      │              │
│    │時止（日│無人居住之工廠│續二次（第一次│      │              │
│    │沒後）  │內            │夥同徐志華；第│      │              │
│    │        │              │二次夥同徐志華│      │              │
│    │        │              │、許興仙）。  │      │              │
└──┴────┴───────┴───────┴───┴───────┘


司法院資訊處製作；財團法人民間司法改革基金會備份。
